臺灣高等法院高雄分院刑事判決　　　　　　　　　　九十一年度上訴字第五七六號
　　上訴人即被告　己○○
右上訴人因偽造文書等案件，不服臺灣高雄地方法院九十一年度上訴字第五七六號中
華民國九十一年三月七日第一審判決（起訴案號：臺灣高雄地方法院檢察署八十九年
度偵字第二九一三號），提起上訴，本院判決如左：
      主  文
原判決撤銷。
己○○連續意圖為自己不法之所有，而侵占對於業務上所持有之物，處有期徒刑拾月
。又連續行使偽造私文書，足以生損害於他人，處有期徒刑壹年肆月，新光人壽保險
股份有限公司八十五年五月七日之「保險單補發更換印鑑申請書」上偽造之「甲○○
」印文肆枚、指印貳枚、署押貳枚，八十五年八月十二日之「保險單補發更換印鑑申
請書」上偽造之「戊○○」之署押貳枚、指印貳枚、印文陸枚、保單第ＨＡ一三三０
四一號保險單八十五年八月十二日之保單貸款借據上偽造之「戊○○」署押及印文各
枚及人壽保險要保書（新契約編號Ｅ0000000號）上偽造之「丙○○」、「
甲○○」署押各壹枚、偽造之「甲○○」印文肆枚及偽造之「甲○○」、「戊○○」
印章各壹枚，均沒收。應執行有期徒刑貳年，新光人壽保險股份有限公司八十五年五
月七日之「保險單補發更換印鑑申請書」上偽造之「甲○○」印文肆枚、指印貳枚、
署押貳枚，八十五年八月十二日之「保險單補發更換印鑑申請書」上偽造之「戊○○
」之署押貳枚、指印貳枚、印文陸枚、保單第ＨＡ一三三０四一號保險單八十五年八
月十二日之保單貸款借據上偽造之「戊○○」署押及印文各枚及人壽保險要保書（
新契約編號Ｅ0000000號）上偽造之「丙○○」、「甲○○」署押各壹枚、偽
造之「甲○○」印文肆枚及偽造之「甲○○」、「戊○○」印章各壹枚，均沒收。
  事  實
一、己○○（原名廖清菊）原在位於高雄市苓雅區○○○路二四九號九樓新光人壽保
    險股份有限公司（下稱新光人壽公司）任職九如收費處區主任，負責為公司招攬
    保險業務、收取承保客戶（下稱保戶）保險費、保單貸款利息、代保戶辦理保單
    貸款，並代公司轉交予保戶年金、保險理賠金、解約金等業務，為從事業務之人
    。其於任職期間，自民國七十八年間起，向甲○○招攬投保，甲○○與其夫乙○○、其子女丁○○、丙○○、戊○○等人乃先後向新光人壽公司投保如附表所示
    之保險。己○○明知收取客戶所交付之各項保險之保險費、保單貸款利息，係屬
    新光人壽公司所有，規定應即繳交新光人壽公司，另其自新光人壽公司代領得之
    保戶年金、保險理賠金等款，則為投保之保戶所有，應即交付予保戶。詎己○○
    竟基於意圖為自己不法所有之概括犯意，自八十六年五月二十九日起至八十六年
    六月三十日止（各次收款予侵占之時間如附表所示），在甲○○位於高雄市○○○路九０一巷二六弄四０號十三樓住處，連續分次將其業務上向甲○○、乙○○
    、戊○○、丙○○、丁○○等人收取如附表所示之保險費與貸款利息後，未依規
    定轉交予新光人壽公司而予侵占挪用。己○○復承續上開意圖為自己不法所有之
    概括犯意，明知其自新光人壽公司領得給付保戶乙○○（保單號碼ＴＡ一五三五
    七０號）之生日年金、家庭綜合給付，應即交付予乙○○，竟先後於八十六年十
    月十九、八十七年十月十九日，分別將新光人壽公司依約給付予乙○○，其業務
    上持有之生日年金二筆，金額合計肆仟玖佰捌拾元，未交付予乙○○而予侵占入
    己挪用。又承上犯意，於八十八年八月二十日，將新光人壽公司開立予被保險人
    乙○○之家庭綜合給付意外住院、住院手術津貼共一千六百元（即乙○○之配偶
    甲○○因意外住院之意外住院津貼六百元、住院手術津貼一千元，保單號碼ＴＡ
    一五三五七０號））之支票乙紙（發票日八十八年八月九日、面額一千六百元、
    支票號碼為ＣＳ0000000號），未交付予乙○○而予侵占入己。
二、己○○另於八十五年間向甲○○招攬替其子女丁○○、丙○○投保如附表編號七
    、八所示之保險時，經甲○○同意以甲○○之人壽險保單（號碼ＧＢ０００二一
    五號）委由己○○向新光人壽公司申辦保單質押借款，借得款項用以支付丁○○
    、丙○○投保前開保險之第一期保險費。惟己○○因其代為保管之甲○○前揭保
    險單早已遺失，甲○○並不知情，詎己○○竟未經甲○○之同意或授權，而基於
    行使偽造文書之概括犯意，於八十五年五月七日，在高雄市某處委請不知情無犯
    罪故意之某成年刻印者偽刻「甲○○」印章一枚。並在其前揭住處於新光人壽公
    司「保險單補發更換印鑑申請書」之原印鑑欄中按捺己○○指印二枚冒充係甲○○之指印，復持該偽造之「甲○○」印章一枚接續蓋印在申請書之新印鑑欄及申
    請人欄中四次而顯現出甲○○之印文四枚，再偽造甲○○之簽名署押二枚，而偽
    造該甲○○名義申請之「保險單補發更換印鑑申請書」私文書，再向新光人壽公
    司騙稱因甲○○本人同意變更印鑑而委由伊申請，並將上開偽造「保險單補發更
    換印鑑申請書」持交新光人壽公司申請變更印鑑及辦理補發保單而行使之，足生
    損害於新光人壽公司及甲○○。嗣因以甲○○之保單質借之款項尚不足繳付丁○○、丙○○之前揭保險第一期保費，己○○為取得招攬丁○○、丙○○保險之業
    績，乃蓄意隱瞞上開事實，又承上之行使偽造文書之概括犯意，並意圖為自己不
    法之所有，於八十五年八月十二日，未經戊○○之授權或同意，在高雄市某處委
    請某不知情之成年刻印者偽刻「戊○○」之印章一枚後，同日在新光人壽公司內
    ，於「保險單補發更換印鑑申請書」之原印鑑欄中按捺己○○指印二枚冒充為戊○○之指印，在新印鑑欄、申請人欄等處接續蓋印上開偽刻之戊○○印章六次而
    顯現「戊○○」之印文共六枚，並在該申請書上另偽造戊○○簽名署押二枚，而
    偽造戊○○名義申請之「保險單補發更換印鑑申請書」私文書，再持向新光人壽
    公司申請變更印鑑、補發保單（保單號碼ＨＡ一三三０四一號），復為達冒戊○○名義向新光人壽公司保單借貸之目的，並進而在「保險單貸款借據」上偽造「
    戊○○」之簽名署押三枚，及接續蓋用前揭偽造之戊○○印章三次在該借據上顯
    現「戊○○」之印文三枚，而偽造戊○○名義申請之「保險單貸款借據」私文書
    ，再持向新光人壽公司行使以辦理申請保單之質押借款，均足以生損害於戊○○
    及新光人壽公司。並致使新光人壽公司陷於錯誤，誤信確係保戶戊○○本人申請
    以保單貸款，乃經核准借貸後交付三萬五千元予己○○，己○○得款後，即悉數
    繳付丁○○、丙○○上開保險之第一期保費。己○○復因業績欠佳，為爭取更多
    之保戶業績，乃承前行使偽造文書之概括犯意，於八十七年十月二十日，未經甲○○、丙○○之同意，在上開公司辦公室內，以甲○○為要保人、丙○○為被保
    險人，先以相同手法在不詳處所委請不詳姓名之成年刻印業者偽造「丙○○」印
    章一枚，接著在新光人壽公司人壽保險要保書上蓋用前揭偽造之甲○○印章而顯
    現出甲○○之印文四枚、蓋用丙○○印章而顯現出丙○○印文一枚，偽造甲○○
    簽名署押一枚、偽造丙○○簽名署押一枚，而偽造新契約編號Ｅ0000000
    號契約要保書之私文書，並持以行使而經新光人壽公司人員審查核可後，而與甲○○、丙○○訂立保險契約（保單號碼為ＪＮＥ一五七二０號），足生損害於甲○○、丙○○及新光人壽公司。嗣於八十八年五月間，甲○○因車禍事故而住院
    三日，而乙○○之如附表編號二保單有附加全家意外險，遂委請己○○向新光人
    壽公司申請住院醫療津貼，惟久無下文，乃向新光人壽公司查詢，始悉上情。
三、案經乙○○、甲○○、丁○○、丙○○及戊○○訴請台灣高雄地方法院檢察署檢
    察官偵查起訴。
    理  由
一、上訴人即被告己○○經合法傳喚無正當理由未到庭，惟據其在原審中矢口否認有
    右揭侵占、偽造文書等犯行，辯稱：因告訴人甲○○等沒錢，繳不出保費，保單
    才會出現墊繳現象，且告訴人乙○○、甲○○亦均未繳納貸款利息，又伊將所領
    得乙○○保單之生日年金，已抵繳保險費，上開公司給付理賠津貼支票係禁止背
    書轉讓，伊亦已轉交給甲○○，伊並未侵占；又甲○○保單補發更換印鑑、戊○○保單補發更換印鑑、保單質借、丙○○投保保單號碼為ＪＮＥ一五七二０號保
    險，均是經甲○○授權，伊才代辦申請，伊並無偽造文書云云。惟查：
甲、侵占犯行部分：
    （一）被告侵占如附表一所示告訴人等繳交之保費、保單貸款利息、及自新光人
          壽公司領得應給付予告訴人甲○○之生日年金、及住院醫療津貼支票之事
          實，業據告訴人共同代理人鄧國璽律師於偵查中、告訴人甲○○、乙○○
          、戊○○、丙○○、丁○○於原審法院審理時指述甚為詳確，並經證人即
          新光人壽公司法務人員蔡慶龍在偵查中證稱：告訴人一家共投七件保險，
          只有乙○○ＴＡ一五三五七０號保單有給付生日年金，公司係由收費人員
          至公司領取收據、款項，再由收費人員送至客戶住處簽收，再將簽收收據
          交回公司等語屬實，復有告訴人等保單墊繳紀錄查詢表、被告於八十八年
          六月三十日向戊○○收取保費後交付之送金單、被告己○○並自承係伊代
          乙○○簽收之年年如意壽險生日年金收據（給付日期為八十七年十月十九
          日）、九十年二月十六日新光人壽公司陳報狀、家庭綜合給付明細、理賠
          紀錄查詢、保單號碼ＧＢ九八一六九二號之墊繳紀錄查詢（查詢日期為八
          十七年三月二十三日）、新光人壽公司九十年五月廿二日(90)新壽秘書字
          第００五０號函等件附卷可稽。
    （二）次查，被告另辯稱：戊○○是以新光人壽公司理賠予乙○○之理賠支票繳
          納該期保費，因為該支票禁止背書轉讓，而戊○○已婚，因她一直沒有拿
          出身分證影本證明與乙○○父女關係，故支票無法提兌抵繳保費，才會發
          生墊繳之情形云云，惟與戊○○迭次指陳之伊均係以現金繳納保費，不曾
          同意被告以理賠之支票繳納保費之情不符，且依乙○○保單之理賠紀錄查
          詢觀之，新光人壽公司除於八十八年八月九日開立支票乙紙給付乙○○住
          院醫療津貼共一千六百元外，當年度並無其他出險理賠紀錄，而該紙支票
          開立後已逾一年均無人提示兌領，而由新光人壽公司回作帳等情，復據
          新光人壽公司陳報在卷，有九十年三月十六日陳報狀附卷可稽，故被告上
          開所辯，顯不值採信。被告雖復改口辯稱伊係以上開理賠支票繳付丙○○
          保單號碼ＪＮＥ一五七二０號之保費，惟上開丙○○保單係被告未經告訴
          人同意擅自加保，並偽造保險要保書（詳如後述）提出申請，縱被告係將
          應給付予告訴人甲○○之理賠支票，擅自用以繳付其偽造保單之保費，亦
不能解免被告侵占之刑責。
    （三）保單號碼ＴＡ一五三五七０號被保險人乙○○之保單，有附加全家意外險
          ，其配偶甲○○因意外住院手術，申請理賠，新光人壽公司於八十八年八
          月二十日開立支票乙紙（發票日八十八年八月九日、面額一千六百元、支
          票號碼為ＣＳ0000000號）給付乙○○住院醫療津貼共一千六百元
          （住院津貼六百元、手術津貼一千元），該紙支票於八十八年八月九日開
          立出去後，逾一年因無人提示兌領，由新光人壽公司沖回作帳，故該筆款
          項仍留在新光人壽公司等情，此有新光人壽公司於九十年二月十六日、九
          十年三月十六日陳報狀各乙紙、理賠紀錄查詢附卷足佐，堪認被告所辯伊
          係代領該張支票後已代繳告訴人之保費云云顯非可採，被告確係將該紙支
          票侵占為己有之事實至為明顯。
    （四）告訴人乙○○投保之ＧＢ九八一六九二號保單，固曾自八十六年五月七日
          至八十七年三月二十三日止，停繳保費而以保單價值墊繳保費，惟告訴人
          甲○○陳稱伊已於八十七年三月二十三日請被告列出先前以該保單價值墊
          繳之保費計一萬四千六百九十九元，並依據被告所告稱之同年月間乙○○
          ＴＡ一五三五七０號保單有理賠之八千元作為抵繳上開保費之一部分後，
          將扣除後之差額及下一期（自八十七年五月七日起至八十七年十一月七日
          止）應繳之保費，與乙○○投保之ＴＡ一五三五七０號保單、丁○○所投
          保之ＲＮ九二六五０五號保單、丙○○所投保之９Ｍ二八二八一號保單等
          共三張保單當月應繳之保費一併交付予被告等情，核與告訴人所提出之保
          單號碼ＧＢ九八一六九二號之墊繳紀錄查詢單，查詢日期為八十七年三月
          二十三日、代繳保費金額為一萬四千六百九十九元，及其上所記載保費之
          計算，金額大致相符，足徵告訴人所指稱之伊停繳保費後有請被告計列保
          費金額，再補繳保費等語非虛。參以告訴人等因基於對被告之信任，始交
          由被告辦理相關保險事宜，包括收取保費繳交公司，自加保以來保費均係
          交由被告處理，此情亦為被告所不否認，衡情，告訴人與被告間既無任何
          怨隙，其等指述被告侵占告訴人等繳交之保費、保單貸款利息、生日年金
          、住院醫療津貼支票等情，自堪信以為真實。
乙、 行使偽造文書及詐欺取財犯行部分：
    （一）被告偽刻「甲○○」印章一枚，在新光人壽公司更換印鑑申請書之原印鑑
          欄按捺被告指印，及在新印鑑欄蓋印上開偽刻之甲○○印文，持向新光人
          壽公司諉稱係甲○○本人同意變更印鑑，並持交新光人壽公司行使之，辦
          理補發保單。並未經戊○○之授權或同意，偽刻戊○○之印章一枚，於「
          保險單補發更換印鑑申請書」之原印鑑欄按捺被告指印，在新印鑑欄蓋印
          上開偽刻之戊○○印文，及於該申請書上另偽造戊○○署押，而偽造傅鈺
          惠之「保險單補發更換印鑑申請書」，復持向新光人壽公司申請變更印鑑
          、補發保單，進而在戊○○名義申請之「保險單貸款借據」上偽造戊○○
          之署押及蓋用偽造之印章，持向新光人壽公司行使辦理保單之質押借款三
          萬五千元等情，業據告訴人代理人鄧國璽律師於偵查中、告訴人甲○○、
          戊○○於原審法院、本院審理中指訴詳確，並有甲○○、戊○○名義製作
          之「保險單補發更換印鑑申請書」二紙、戊○○名義之保險單貸款借據乙
          紙可證。而上開以戊○○名義製作之「保險單補發更換印鑑申請書」之原
          印鑑欄內之指紋，經比對確認結果，與偵查中庭印己○○十指紋卡之右拇
          指指紋相符一情，有內政部警政署刑事警察局八十九年七月十九日（八九
          ）刑紋字第九二三一０號函附卷可憑，設若如被告所辯稱戊○○有授權被
          告以保單質押貸款，則被告要申請補發戊○○之保險單，何須在上開文書
          之原印鑑欄以其個人指印捺印？足見被告此部分所辯亦顯係事後卸責之詞
          ，不足採信。被告有偽造保單貸款借據向新光人壽公司冒戊○○名義貸款
          之犯行，亦堪認定。又雖上開以甲○○名義製作之「保險單補發更換印鑑
          申請書」上，要保人甲○○欄內之指紋，因係指尖紋，且紋線不清，無法
          比對，亦有上述函文可佐。然告訴人甲○○已迭次指証稱伊投保之保單均
          放在被告處保管，且既無為保險單補發、更換印鑑申請之動機，被告亦不
          否認甲○○之保險單補發、更換印鑑申請書是其填載，足見該申請書應係
          被告偽造無疑。
    （二）被告未經甲○○、丙○○之同意，以甲○○為要保人、丙○○為被保險人
          ，於八十七年十月二十日，在人壽保險要保書上蓋用偽造甲○○印章、偽
          造丙○○署押，而偽造新契約編號Ｅ0000000號要保書，並持以行
          使而與新光人壽公司訂立保險契約（保單號碼ＪＮＥ一五七二０號）之事
          實，業據被告於偵查中坦承該保單係因其業績不夠而在公司偽造之情（見
          八十九年六月十四日偵訊筆錄）不諱。核與告訴人代理人鄧國璽律師於偵
          查中、告訴人甲○○、丙○○於原審法院審理中指訴情節相符，復有上開
          要保書乙紙在卷可按。參以被告自承明知甲○○、丙○○於八十六年間已
          遷移至「高雄市左營區○○○路九０一巷二六弄四０號十三樓」新址，惟
          上開要保書上要保人、被保險人之住址仍填載「高雄市三民區○○○路三
          ０三號」，益徵被告前開偵查中自白該要保書係其為爭取業績而偽造提出
          申請要保等語應屬實情。被告在原審中空言辯稱伊均有獲得告訴人甲○○
          等人之授權云云，純屬卸責之詞，不足採信。綜上所述，本件犯罪事證明
          確，被告犯行均堪認定。
二、核被告為新光人壽公司九如收費處區主任，竟將業務上對如附表所示向告訴人收
    取而持有之保費、保單貸款利息，及自公司領取乙○○之上開生日年金、給付理
    賠金之支票一紙（公訴人認係理賠現金應係誤會，附此敘明）等予以侵占為己用
    之行為，係犯刑法第三百三十六條第二項之業務侵占罪。又被告偽造甲○○、戊○○名義之「保單補發更換印鑑申請書」向新光人壽公司申請變更印鑑、補發保
    單，及偽造丙○○名義之要保書持向新光人壽公司訂立保險契約，並持以向新光
    人壽公司申請等犯行，均係犯刑法第二百十六條、第二百十條之行使偽造私文書
    罪。另被告持偽造保單貸款借據交付新光人壽公司冒稱受委任替保戶戊○○辦理
    保單貸款為由，向公司詐得貸款三萬五千元之行為，則係犯刑法第二百十六條、
    第二百十條之行使偽造私文書罪及同法第三百三十九條第一項之詐欺取財罪。其
    利用無犯罪故意之某成年人偽造甲○○、戊○○之印章各一枚，為間接正犯。被
    告偽造戊○○、丙○○署押、偽造甲○○、戊○○印章之行為，乃偽造「保險單
    補發更換印鑑申請書」、「保單貸款借據」、「人壽保險要保書」私文書之部分
    行為，均不另論罪，又偽造「保險單補發更換印鑑申請書」、「保單貸款借據」
    、「人壽保險要保書」私文書後持以行使，其偽造之低度行為又為行使之高度行
    為所吸收，亦不另論罪。至被告前開行使偽造私文書與詐欺部分有方法結果之牽
    連關係，應從一重依行使偽造私文書處斷。又被告先後多次業務侵占、行使偽造
    私文書犯行，均時間緊接，犯罪構成要件相同，顯係各基於概括之犯意為之，均
    係連續犯，應分別論以一罪，並依法加重其刑。又被告所犯業務侵占及行使偽造
    私文書二罪，犯意各別，罪名互殊，應予分論併罰，公訴人認係二罪間有牽連關
    係，尚有未洽。
三、原審為論罪科刑判決，固非無見，惟（一）按偽造印章與偽造印文為不同之犯罪
    態樣，偽造他人之印章持以蓋用，當然產生該印章之印文，祇成立偽造印章罪，
    不應再論以偽造印文罪，亦非偽造印章行為為偽造印文行為所吸收。最高法院八
    十六年台上字第三六九五號判例可資參照。本件被告係蓋用偽造之戊○○、甲○○、乙○○等之印章於上開各申請書等文書上，當然顯現出該印章之印文，原判
    決在事實欄中均論述認定事實為被告係「偽造甲○○等印文」（然理由中復未
    明有偽造印文之犯行）自屬未洽。（二）被告僅向新光人壽公司詐取保單貸款一
    次，並無連續犯行，原判決認被告所犯詐欺罪係連續犯，亦有未當。（三）被告
    偽造之簽名署押、偽造印章蓋用之印文數枚詳如後述，原判決認定之偽造署押、
    印文而應諭知沒收之枚數有誤，尚有未合。被告上訴意旨矢口否認犯罪固無足取
    ，但原判決既有可議，仍應由本院予撤銷改判。爰審酌被告並無任何犯罪前科紀
    錄，有台灣高等法院被告前案紀錄表可稽，其係從事保險業務之人，利用告訴人
    對其之信任而將委託其繳交公司之保費等金額侵占入己，且偽造相關保險申請之
    私文書犯罪所生損害程度及犯後並無坦承犯行及賠償告訴人所受損失等一切情狀
    ，量處如主文第二項所示之刑，並定其應執行之刑。
四、末查，新光人壽公司八十五年五月七日填具之「保險單補發更換印鑑申請書」上
    蓋用偽造之「甲○○」印章顯現之「甲○○」印文四枚、指印二枚、偽造之甲○○簽名署押二枚，八十五年八月十二日填具之「保險單補發更換印鑑申請書」上
    偽造之「戊○○」之簽名署押二枚、指印二枚、蓋用偽造印章顯現之「戊○○」
    印文六枚，保單第ＨＡ一三三０四一號保險單貸款借據上偽造「戊○○」簽名署
    押三枚、蓋用偽造印章顯現之「戊○○」印文三枚，及人壽保險要保書（新契約
    編號Ｅ0000000號）上偽造之「丙○○」、「甲○○」署押各一枚、蓋用
    偽造之「甲○○」印章所顯現之甲○○印文四枚、蓋用丙○○印章所顯現之印文
    一枚，應依刑法第二百十九條之規定沒收之。另偽造之、「甲○○」、「戊○○
    」印章各一枚，雖未經扣案，但無證據證明業已滅失，應依同條規定沒收之。
五、公訴意旨雖另認被告有在自七十八年十月十九日起至八十七年十月十九日止共十
    年之生日年金收據及八十八年八月二十日家庭綜合給付明細表領款人簽章欄上，
    偽造「乙○○」署押而領得生日年金、住院理賠金之行為云云；惟依告訴人所提
    八十九年六月十四日之補充告訴狀記載：乙○○之生日年金收據，告訴人同意抵
    繳保費，並訊據告訴人等陳稱有同意被告代領生日年金以抵繳保費，再參諸乙○○保單歷次理賠支票均係由被告代領亦經告訴人甲○○指陳在卷等情，足見被告
    辯稱伊係經告訴人授權代領生日年金、保險津貼支票，因而在領取之相關收據文
    書上代簽名及蓋用印章之情，應堪採信，是公訴人此部分所指被告有偽造文書犯
    行尚有誤會，惟此部分公訴人認與前開侵占罪部分有牽連犯裁判上一罪關係，爰
    不另為無罪之諭知。又公訴人另認被告侵占乙○○之生日年金共十次，惟查除如
    前所述，因乙○○保單於八十六年九月二十七日起墊繳，故新光人壽公司於八十
    六年十月十九日、八十七年十月十九日二次給付之生日年金，並無抵繳保費外，
    其餘八次之生日年金，告訴人均有同意抵繳保費，亦據告訴人陳明無誤，是此部
    分公訴人認被告另有八次侵占生日年金之行為，亦嫌無據，惟公訴人亦認此部分
    行為與前開有罪之侵占犯行有連續犯之裁判上一罪關係，亦不另無罪之諭知，併
    此敘明。
六、被告經合法傳喚，無正當理由不到庭，爰不待其陳述逕行判決。
據上論結，應依刑事訴訟法第三百六十九條第一項前段、第三百六十四條、第三百七
十一條、第二百九十九條第一項前段、刑法第五十六條、第三百三十六條第二項、第
三百三十九條第一項、第二百十六條、第二百十條、第二百十九條、第五十五條，第
五十一條第五款，罰金罰鍰提高標準條例第一條前段，判決如主文。
本案經檢察官郭振昌到庭執行職務。
中      華      民      國    九十一        年    十二    月      四   日
                              臺灣高等法院高雄分院刑事第三庭
                                  審判長法官  周賢銳
                                        法官  謝宏宗
                                        法官  莊崑山
右正本證明與原本無異。
如不服本判決應於收受本判決後十日內向本院提出上訴書狀，其未述上訴理由者，
並得於提起上訴後十日內向本院補提理由書狀（均須按他造當事人之人數附繕本)「
切勿逕送上級法院」。
                                      書記官  邱麗莉
中    華    民    國     九十一     年      十二      月     六         日
┌──┬────┬──────┬───────┬─────┬───────┐
│編號│保戶姓名│  保單號碼  │   收款日期   │ 繳 付 費 │   侵占金額   │
│    │        │            │              │ 用 種 類 │              │
├──┼────┼──────┼───────┼─────┼───────┤
│ 一 │ 乙○○ │ GB981692號 │八十七年三月底│保費      │ 二七九０九元 │
│    │        │            │              │半年繳七０│              │
│    │        │            │              │七０元    │              │
├──┼────┼──────┼───────┼─────┼───────┤
│ 二 │ 乙○○ │ TA153570號 │自八十六年九月│保費      │ 六四八五六元 │
│    │        │            │二十七日起至八│月繳二九四│              │
│    │        │            │十八年六月二十│八元      │              │
│    │        │            │七日共二十二期│          │              │
├──┼────┼──────┼───────┼─────┼───────┤
│ 三 │ 乙○○ │ TA153570號 │同右          │貸款利息  │ 一六四七八元 │
├──┼────┼──────┼───────┼─────┼───────┤
│ 四 │ 甲○○ │ GB000215號 │自八十六年七月│保費      │ 一五二００元 │
│    │        │            │二十四日起至八│半年繳三八│              │
│    │        │            │十八年一月二十│００元    │              │
│    │        │            │四日共四期    │          │              │
├──┼────┼──────┼───────┼─────┼───────┤
│ 五 │ 甲○○ │ GB000215號 │同右          │貸款利息  │二七四五元    │
├──┼────┼──────┼───────┼─────┼───────┤
│ 六 │ 戊○○ │ HA133041號 │八十八年六月三│保費      │六六八０元    │
│    │        │            │十號          │半年繳六六│              │
│    │        │            │              │八０元    │              │
├──┼────┼──────┼───────┼─────┼───────┤
│ 七 │ 丙○○ │ 9M28281號  │自八十六年九月│保費      │三六五六一元  │
│    │        │            │二十日起至八十│月繳一七四│              │
│    │        │            │八年六月二十日│一元      │              │
│    │        │            │共二十一期    │          │              │
├──┼────┼──────┼───────┼─────┼───────┤
│ 八 │ 丁○○ │ RN926505號 │自八十六年五月│保費      │四一一五０元  │
│    │        │            │二十九日起至八│月繳一六四│              │
│    │        │            │十八年六月二十│六元      │              │
│    │        │            │九日共二十五期│          │              │
└──┴────┴──────┴───────┴─────┴───────┘
附錄本判決論罪之法條：
刑法第三百三十六條
  對於公務上或因公益所持有之物，犯前條第一項之罪者，處一年以上七年以下有
  期徒刑，得併科五千元以下罰金。
  對於業務上所持有之物，犯前條第一項之罪者，處六月以上五年以下有期徒刑，得
  併科三千元以下罰金。
  前二項之未遂犯罰之。
刑法第二百十條
  偽造、變造私文書，足以生損害於公眾或他人者，處五年以下有期徒刑。
刑法第二百十六條
  行使第二百十條至第二百十五條之文書者，依偽造、變造文書或登載不實事項或使
  登載不實事項之規定處斷。
刑法第三百三十九條
  意圖為自己或第三人不法之所有，以詐術使人將本人或第三人之物交付者，處五年
  以下有期徒刑、拘役或科或併科一千元以下罰金。
  以前項方法得財產上不法之利益或使第三人得之者，亦同。
  前二項之未遂犯罰之。
                                                                        Ｆ
